# 专项借款利息资本化

提问人：740233830 时间：2013-07-05 17:50:04
公司建造一个项目，该项目固定资产投资 3 亿，包含A、B、C、D、E、F、G、H共 8 个工程项目，每个工程项目单独完工都可以独立投入使用。项目资金来源：自筹1.8亿，专门借款1.2亿，专项借款未明确规定具体用到哪个子工程。 该项目整体于 2010 年开工建设，预计 2014 年 12 月完工，专项借款于 2012 年 12 月 20 日到账。截止 2012 年 12 月 31 日 ，A、B项目已投产并转固。截止 2013 年 6 月 30日 ，C、D项目已投产并转固。 请问在 2013 年 6 月 30 日及完工前的年报、半年中，怎么计算利息资本化金额？

回答人：chenyiwei
回复 740233830 的帖子
这个问题就是如何在专门借款和资本支出之间通过系统、合理的方式建立对应关系的问题。
本案例中，专门借款收到时，A、B已经接近完工，因此A、B可以认为未占用专门借款，不分摊资本化利息；对于其余六项，建议可根据（预计单项工程总造价－截至 2012 年末已完成的投入金额）的比例将专项借款分摊到各单项工程，并根据各单项工程的资本化期间相应计算资本化利息。

提问人：呼叫帮助 时间：2013-12-22 18:06:27
母公司将 1 亿元的银行承兑汇票背书给子公司，子公司将尚未到期的应收票据贴现，将贴现所得资金用于支付高速公路的建设资金，应收票据贴现的利息部分，子公司全部资本化，我认为这样处理不正确，但子公司不愿调整，说我对企业会计准则第 17 号—借款费用理解不透！请教版主如何处理正确？

回答人：chenyiwei
如果该票据就是以母公司为申请人而开具的，且“子公司用贴现资金支付高速公路工程款”可以核实，则在母公司的合并报表层面，相当于向银行借款用于符合资本化条件的资产的购建，其利息可以资本化。但在子公司个别报表层面，要分几种情况讨论： 1 、子公司取得该票据无真实交易背景，母公司开出无真实交易背景的票据供子公司贴现融资，则在能够核实“子公司用贴现资金支付高速公路工程款”的前提下，其贴现利息可以资本化。 2 、子公司取得该票据具有真实交易背景，但因为出票银行风险较大，未终止确认该票据，而是确认短期借款，则在能够核实“子公司用贴现资金支付高速公路工程款”的前提下，其贴现利息可以资本化。 3 、子公司取得该票据具有真实交易背景，子公司贴现时终止确认了该应收票据，则贴现息属于终止确认损益，不能资本化。

提问人：呼叫帮助 时间：2013-12-23 22:00:30
子公司取得该票据无真实交易背景，母公司开出无真实交易背景的票据供子公司贴现融资，则在能够核实“子公司用贴现资金支付高速公路工程款”的前提下，其贴现利息可以资本化。 则又如何去理解？版主

回答人：chenyiwei
合并报表层面，相当于合并主体通过贴现方式取得银行借款，用于符合资本化条件资产的购建支出。所以其贴现利息是符合资本化条件的。